---
title: "RNA maSigPro"
author: "luozhihui"
date: "2019/11/15"
output: html_document
---

```{r setup, include=FALSE}
knitr::opts_chunk$set(echo = TRUE)
```

## RNA expression MaSigPro result
这个程序是用来运行RNA的masigpro的。  
输出的结果在：/home/zhihl/Project/CRC/Chip_analysis/MaSigPro/rna/  
或者在：/home/zhihl/zhaochen/result/rna/masigpro/  
GO的pathway用的是BP的参数，第九个cluster的pdf跟之前有点不一样。如果想要完全一样的东西的话，可以把BP改成ALL试一下就可以了。  
    
输入文件：  
RNA的read count文件，来源于htseq。    
/home/zhihl/Project/CRC/RNA_analysis/count_table.txt    
ensembl 转 gene symbol的文件， 来源于biomart。    
/home/zhihl/Project/CRC/RNA_analysis/mart_export_mouse_geneid_symbol.txt  


```{r drawing, echo=FALSE}
library("maSigPro")
library(org.Mm.eg.db)
library("clusterProfiler")

#function
gene_detail = read.delim("/home/zhihl/Project/CRC/RNA_analysis/mart_export_mouse_geneid_symbol.txt", sep="\t", header=T)
essemble_to_entrez = function (deg_list){
  entrez_map = as.data.frame(unlist(as.list(org.Mm.egENSEMBL2EG)))
  ind<-match(deg_list, rownames(entrez_map))
  deg_eg = entrez_map[ind,]
  return(deg_eg)
}

ensembl_to_symbol = function(ensemble_list, name){
  if (name == "mouse")
  {symbol = gene_detail[match(ensemble_list, gene_detail$ensembl_gene_id),"external_gene_name"]}
  if (name == "human")
  {symbol = human_gene_detail[match(ensemble_list, human_gene_detail$ensembl_gene_id),"external_gene_name"]}
  return(as.vector(symbol)) 
}

#construct matrix
Time = c(rep(0, 3), rep(2, 3), rep(4, 3), rep(7, 3), rep(10, 3)) 
Replicates = rep(1:5, each=3)
Control = c(rep(0,15))
RNA = c(rep(1,15))
RNA.design = cbind(Time,Replicates, Control, RNA)  
sample_vector = c()
for (we in c("week0", "week2", "week4", "week7", "week10")){
  for ( rep in c("1", "2" ,"3")){
      sample = paste(we, rep, sep="_")
      sample_vector = c(sample_vector, sample)
  }
}
rownames(RNA.design) = sample_vector
d <- make.design.matrix(RNA.design, degree = 4)
count_table = read.csv("/home/zhihl/Project/CRC/RNA_analysis/count_table.txt", row.names=1, check.names = FALSE, sep="\t")
colnames(count_table) = sample_vector

#run model
df = count_table
df = data.matrix(df)
df = scale(df, center = TRUE, scale = TRUE)
fit <- p.vector(df, d, Q = 0.05, MT.adjust = "BH", min.obs = 5)
tstep <- T.fit(fit, step.method = "backward", alfa = 0.05)
save(tstep, file = "/home/zhihl/Project/CRC/Chip_analysis/MaSigPro/rna/masigpro_all_degree4_20191114.RData")

get<-get.siggenes(tstep, vars="all")
pdf("/home/zhihl/Project/CRC/Chip_analysis/MaSigPro/rna/RNA_result_total.pdf")
cluster_result = see.genes(get$sig.genes, k = 9, newX11 = FALSE)
dev.off()


#cluster 1
i = 1
clu1 = cluster_result$cut[cluster_result$cut == i]
symbol_vector = ensembl_to_symbol(names(clu1), "mouse")
gene_table = data.frame(ensembl = names(clu1), symbol = symbol_vector)
table_name = paste("/home/zhihl/Project/CRC/Chip_analysis/MaSigPro/rna/rna_gene_list_cluster", i , ".txt", sep="")
write.table(gene_table, table_name, sep="\t", quote=F, row.names=F, col.names = T, na="NA", eol="\n")
ego <- enrichGO(gene          = names(clu1),
                keyType       = "ENSEMBL",
                OrgDb         = "org.Mm.eg.db",
                ont           = "BP",
                pAdjustMethod = "BH",
                pvalueCutoff  = 0.01,
                qvalueCutoff  = 0.01)
table_name = paste("/home/zhihl/Project/CRC/Chip_analysis/MaSigPro/rna/RNA_", i , ".txt", sep="")
write.table(ego@result, table_name, sep="\t", quote=F, row.names=F, col.names = T, na="NA", eol="\n")
pdf_name = paste("/home/zhihl/Project/CRC/Chip_analysis/MaSigPro/rna/pdf_", i , ".pdf", sep="")
pdf(pdf_name, width=10, height=10)
dotplot(ego, showCategory=15)
dev.off()
ego <- enrichKEGG(gene          = essemble_to_entrez(names(clu1)),
                  keyType       = "kegg",
                  organism      = "mmu",
                  pAdjustMethod = "BH",
                  pvalueCutoff  = 0.01,
                  qvalueCutoff  = 0.01)
table_name = paste("/home/zhihl/Project/CRC/Chip_analysis/MaSigPro/rna/rna_", i , "_KEGG.txt", sep="")
write.table(ego@result, table_name, sep="\t", quote=F, row.names=F, col.names = T, na="NA", eol="\n")
pdf_name = paste("/home/zhihl/Project/CRC/Chip_analysis/MaSigPro/rna/pdf_", i , "_KEGG.pdf", sep="")
pdf(pdf_name, width=10, height=10)
dotplot(ego, showCategory=15)
dev.off()


#cluster 2
i = 2
clu1 = cluster_result$cut[cluster_result$cut == i]
symbol_vector = ensembl_to_symbol(names(clu1), "mouse")
gene_table = data.frame(ensembl = names(clu1), symbol = symbol_vector)
table_name = paste("/home/zhihl/Project/CRC/Chip_analysis/MaSigPro/rna/rna_gene_list_cluster", i , ".txt", sep="")
write.table(gene_table, table_name, sep="\t", quote=F, row.names=F, col.names = T, na="NA", eol="\n")
ego <- enrichGO(gene          = names(clu1),
                keyType       = "ENSEMBL",
                OrgDb         = "org.Mm.eg.db",
                ont           = "BP",
                pAdjustMethod = "BH",
                pvalueCutoff  = 0.01,
                qvalueCutoff  = 0.01)
table_name = paste("/home/zhihl/Project/CRC/Chip_analysis/MaSigPro/rna/RNA_", i , ".txt", sep="")
write.table(ego@result, table_name, sep="\t", quote=F, row.names=F, col.names = T, na="NA", eol="\n")
pdf_name = paste("/home/zhihl/Project/CRC/Chip_analysis/MaSigPro/rna/pdf_", i , ".pdf", sep="")
pdf(pdf_name, width=10, height=10)
dotplot(ego, showCategory=15)
dev.off()
ego <- enrichKEGG(gene          = essemble_to_entrez(names(clu1)),
                  keyType       = "kegg",
                  organism      = "mmu",
                  pAdjustMethod = "BH",
                  pvalueCutoff  = 0.01,
                  qvalueCutoff  = 0.01)
table_name = paste("/home/zhihl/Project/CRC/Chip_analysis/MaSigPro/rna/rna_", i , "_KEGG.txt", sep="")
write.table(ego@result, table_name, sep="\t", quote=F, row.names=F, col.names = T, na="NA", eol="\n")
pdf_name = paste("/home/zhihl/Project/CRC/Chip_analysis/MaSigPro/rna/pdf_", i , "_KEGG.pdf", sep="")
pdf(pdf_name, width=10, height=10)
dotplot(ego, showCategory=15)
dev.off()



#cluster 3
i = 3
clu1 = cluster_result$cut[cluster_result$cut == i]
symbol_vector = ensembl_to_symbol(names(clu1), "mouse")
gene_table = data.frame(ensembl = names(clu1), symbol = symbol_vector)
table_name = paste("/home/zhihl/Project/CRC/Chip_analysis/MaSigPro/rna/rna_gene_list_cluster", i , ".txt", sep="")
write.table(gene_table, table_name, sep="\t", quote=F, row.names=F, col.names = T, na="NA", eol="\n")
library(org.Mm.eg.db)
library("clusterProfiler")
ego <- enrichGO(gene          = names(clu1),
                keyType       = "ENSEMBL",
                OrgDb         = "org.Mm.eg.db",
                ont           = "BP",
                pAdjustMethod = "BH",
                pvalueCutoff  = 0.01,
                qvalueCutoff  = 0.01)
table_name = paste("/home/zhihl/Project/CRC/Chip_analysis/MaSigPro/rna/RNA_", i , ".txt", sep="")
write.table(ego@result, table_name, sep="\t", quote=F, row.names=F, col.names = T, na="NA", eol="\n")
pdf_name = paste("/home/zhihl/Project/CRC/Chip_analysis/MaSigPro/rna/pdf_", i , ".pdf", sep="")
pdf(pdf_name, width=10, height=10)
dotplot(ego, showCategory=15)
dev.off()
ego <- enrichKEGG(gene          = essemble_to_entrez(names(clu1)),
                  keyType       = "kegg",
                  organism      = "mmu",
                  pAdjustMethod = "BH",
                  pvalueCutoff  = 0.01,
                  qvalueCutoff  = 0.01)
table_name = paste("/home/zhihl/Project/CRC/Chip_analysis/MaSigPro/rna/rna_", i , "_KEGG.txt", sep="")
write.table(ego@result, table_name, sep="\t", quote=F, row.names=F, col.names = T, na="NA", eol="\n")
pdf_name = paste("/home/zhihl/Project/CRC/Chip_analysis/MaSigPro/rna/pdf_", i , "_KEGG.pdf", sep="")
pdf(pdf_name, width=10, height=10)
dotplot(ego, showCategory=15)
dev.off()


#cluster 4
i = 4
clu1 = cluster_result$cut[cluster_result$cut == i]
symbol_vector = ensembl_to_symbol(names(clu1), "mouse")
gene_table = data.frame(ensembl = names(clu1), symbol = symbol_vector)
table_name = paste("/home/zhihl/Project/CRC/Chip_analysis/MaSigPro/rna/rna_gene_list_cluster", i , ".txt", sep="")
write.table(gene_table, table_name, sep="\t", quote=F, row.names=F, col.names = T, na="NA", eol="\n")
library(org.Mm.eg.db)
library("clusterProfiler")
ego <- enrichGO(gene          = names(clu1),
                keyType       = "ENSEMBL",
                OrgDb         = "org.Mm.eg.db",
                ont           = "BP",
                pAdjustMethod = "BH",
                pvalueCutoff  = 0.01,
                qvalueCutoff  = 0.01)
table_name = paste("/home/zhihl/Project/CRC/Chip_analysis/MaSigPro/rna/RNA_", i , ".txt", sep="")
write.table(ego@result, table_name, sep="\t", quote=F, row.names=F, col.names = T, na="NA", eol="\n")
pdf_name = paste("/home/zhihl/Project/CRC/Chip_analysis/MaSigPro/rna/pdf_", i , ".pdf", sep="")
pdf(pdf_name, width=10, height=10)
dotplot(ego, showCategory=15)
dev.off()
ego <- enrichKEGG(gene          = essemble_to_entrez(names(clu1)),
                  keyType       = "kegg",
                  organism      = "mmu",
                  pAdjustMethod = "BH",
                  pvalueCutoff  = 0.01,
                  qvalueCutoff  = 0.01)
table_name = paste("/home/zhihl/Project/CRC/Chip_analysis/MaSigPro/rna/rna_", i , "_KEGG.txt", sep="")
write.table(ego@result, table_name, sep="\t", quote=F, row.names=F, col.names = T, na="NA", eol="\n")
pdf_name = paste("/home/zhihl/Project/CRC/Chip_analysis/MaSigPro/rna/pdf_", i , "_KEGG.pdf", sep="")
pdf(pdf_name, width=10, height=10)
dotplot(ego, showCategory=15)
dev.off()

#cluster 5
i = 5
clu1 = cluster_result$cut[cluster_result$cut == i]
symbol_vector = ensembl_to_symbol(names(clu1), "mouse")
gene_table = data.frame(ensembl = names(clu1), symbol = symbol_vector)
table_name = paste("/home/zhihl/Project/CRC/Chip_analysis/MaSigPro/rna/rna_gene_list_cluster", i , ".txt", sep="")
write.table(gene_table, table_name, sep="\t", quote=F, row.names=F, col.names = T, na="NA", eol="\n")
ego <- enrichGO(gene          = names(clu1),
                keyType       = "ENSEMBL",
                OrgDb         = "org.Mm.eg.db",
                ont           = "BP",
                pAdjustMethod = "BH",
                pvalueCutoff  = 0.01,
                qvalueCutoff  = 0.01)
table_name = paste("/home/zhihl/Project/CRC/Chip_analysis/MaSigPro/rna/RNA_", i , ".txt", sep="")
write.table(ego@result, table_name, sep="\t", quote=F, row.names=F, col.names = T, na="NA", eol="\n")
pdf_name = paste("/home/zhihl/Project/CRC/Chip_analysis/MaSigPro/rna/pdf_", i , ".pdf", sep="")
pdf(pdf_name, width=10, height=10)
dotplot(ego, showCategory=15)
dev.off()
ego <- enrichKEGG(gene          = essemble_to_entrez(names(clu1)),
                  keyType       = "kegg",
                  organism      = "mmu",
                  pAdjustMethod = "BH",
                  pvalueCutoff  = 0.01,
                  qvalueCutoff  = 0.01)
table_name = paste("/home/zhihl/Project/CRC/Chip_analysis/MaSigPro/rna/rna_", i , "_KEGG.txt", sep="")
write.table(ego@result, table_name, sep="\t", quote=F, row.names=F, col.names = T, na="NA", eol="\n")
pdf_name = paste("/home/zhihl/Project/CRC/Chip_analysis/MaSigPro/rna/pdf_", i , "_KEGG.pdf", sep="")
pdf(pdf_name, width=10, height=10)
dotplot(ego, showCategory=15)
dev.off()



#cluster 6
i = 6
clu1 = cluster_result$cut[cluster_result$cut == i]
symbol_vector = ensembl_to_symbol(names(clu1), "mouse")
gene_table = data.frame(ensembl = names(clu1), symbol = symbol_vector)
table_name = paste("/home/zhihl/Project/CRC/Chip_analysis/MaSigPro/rna/rna_gene_list_cluster", i , ".txt", sep="")
write.table(gene_table, table_name, sep="\t", quote=F, row.names=F, col.names = T, na="NA", eol="\n")
library(org.Mm.eg.db)
library("clusterProfiler")
ego <- enrichGO(gene          = names(clu1),
                keyType       = "ENSEMBL",
                OrgDb         = "org.Mm.eg.db",
                ont           = "BP",
                pAdjustMethod = "BH",
                pvalueCutoff  = 0.01,
                qvalueCutoff  = 0.01)
table_name = paste("/home/zhihl/Project/CRC/Chip_analysis/MaSigPro/rna/RNA_", i , ".txt", sep="")
write.table(ego@result, table_name, sep="\t", quote=F, row.names=F, col.names = T, na="NA", eol="\n")
pdf_name = paste("/home/zhihl/Project/CRC/Chip_analysis/MaSigPro/rna/pdf_", i , ".pdf", sep="")
pdf(pdf_name, width=10, height=10)
dotplot(ego, showCategory=15)
dev.off()
ego <- enrichKEGG(gene          = essemble_to_entrez(names(clu1)),
                  keyType       = "kegg",
                  organism      = "mmu",
                  pAdjustMethod = "BH",
                  pvalueCutoff  = 0.01,
                  qvalueCutoff  = 0.01)
table_name = paste("/home/zhihl/Project/CRC/Chip_analysis/MaSigPro/rna/rna_", i , "_KEGG.txt", sep="")
write.table(ego@result, table_name, sep="\t", quote=F, row.names=F, col.names = T, na="NA", eol="\n")
pdf_name = paste("/home/zhihl/Project/CRC/Chip_analysis/MaSigPro/rna/pdf_", i , "_KEGG.pdf", sep="")
pdf(pdf_name, width=10, height=10)
dotplot(ego, showCategory=15)
dev.off()

#cluster 7
i = 7
clu1 = cluster_result$cut[cluster_result$cut == i]
symbol_vector = ensembl_to_symbol(names(clu1), "mouse")
gene_table = data.frame(ensembl = names(clu1), symbol = symbol_vector)
table_name = paste("/home/zhihl/Project/CRC/Chip_analysis/MaSigPro/rna/rna_gene_list_cluster", i , ".txt", sep="")
write.table(gene_table, table_name, sep="\t", quote=F, row.names=F, col.names = T, na="NA", eol="\n")
ego <- enrichGO(gene          = names(clu1),
                keyType       = "ENSEMBL",
                OrgDb         = "org.Mm.eg.db",
                ont           = "BP",
                pAdjustMethod = "BH",
                pvalueCutoff  = 0.01,
                qvalueCutoff  = 0.01)
table_name = paste("/home/zhihl/Project/CRC/Chip_analysis/MaSigPro/rna/RNA_", i , ".txt", sep="")
write.table(ego@result, table_name, sep="\t", quote=F, row.names=F, col.names = T, na="NA", eol="\n")
pdf_name = paste("/home/zhihl/Project/CRC/Chip_analysis/MaSigPro/rna/pdf_", i , ".pdf", sep="")
pdf(pdf_name, width=10, height=10)
dotplot(ego, showCategory=15)
dev.off()
ego <- enrichKEGG(gene          = essemble_to_entrez(names(clu1)),
                  keyType       = "kegg",
                  organism      = "mmu",
                  pAdjustMethod = "BH",
                  pvalueCutoff  = 0.01,
                  qvalueCutoff  = 0.01)
table_name = paste("/home/zhihl/Project/CRC/Chip_analysis/MaSigPro/rna/rna_", i , "_KEGG.txt", sep="")
write.table(ego@result, table_name, sep="\t", quote=F, row.names=F, col.names = T, na="NA", eol="\n")
pdf_name = paste("/home/zhihl/Project/CRC/Chip_analysis/MaSigPro/rna/pdf_", i , "_KEGG.pdf", sep="")
pdf(pdf_name, width=10, height=10)
dotplot(ego, showCategory=15)
dev.off()


#cluster 8
i = 8
clu1 = cluster_result$cut[cluster_result$cut == i]
symbol_vector = ensembl_to_symbol(names(clu1), "mouse")
gene_table = data.frame(ensembl = names(clu1), symbol = symbol_vector)
table_name = paste("/home/zhihl/Project/CRC/Chip_analysis/MaSigPro/rna/rna_gene_list_cluster", i , ".txt", sep="")
write.table(gene_table, table_name, sep="\t", quote=F, row.names=F, col.names = T, na="NA", eol="\n")
ego <- enrichGO(gene          = names(clu1),
                keyType       = "ENSEMBL",
                OrgDb         = "org.Mm.eg.db",
                ont           = "BP",
                pAdjustMethod = "BH",
                pvalueCutoff  = 0.01,
                qvalueCutoff  = 0.01)

table_name = paste("/home/zhihl/Project/CRC/Chip_analysis/MaSigPro/rna/RNA_", i , ".txt", sep="")
write.table(ego@result, table_name, sep="\t", quote=F, row.names=F, col.names = T, na="NA", eol="\n")
pdf_name = paste("/home/zhihl/Project/CRC/Chip_analysis/MaSigPro/rna/pdf_", i , ".pdf", sep="")
pdf(pdf_name, width=10, height=10)
dotplot(ego, showCategory=15)
dev.off()
ego <- enrichKEGG(gene          = essemble_to_entrez(names(clu1)),
                  keyType       = "kegg",
                  organism      = "mmu",
                  pAdjustMethod = "BH",
                  pvalueCutoff  = 0.01,
                  qvalueCutoff  = 0.01)
table_name = paste("/home/zhihl/Project/CRC/Chip_analysis/MaSigPro/rna/rna_", i , "_KEGG.txt", sep="")
write.table(ego@result, table_name, sep="\t", quote=F, row.names=F, col.names = T, na="NA", eol="\n")
pdf_name = paste("/home/zhihl/Project/CRC/Chip_analysis/MaSigPro/rna/pdf_", i , "_KEGG.pdf", sep="")
pdf(pdf_name, width=10, height=10)
dotplot(ego, showCategory=15)
dev.off()

#cluster 9
i = 9
clu1 = cluster_result$cut[cluster_result$cut == i]
symbol_vector = ensembl_to_symbol(names(clu1), "mouse")
gene_table = data.frame(ensembl = names(clu1), symbol = symbol_vector)
table_name = paste("/home/zhihl/Project/CRC/Chip_analysis/MaSigPro/rna/rna_gene_list_cluster", i , ".txt", sep="")
write.table(gene_table, table_name, sep="\t", quote=F, row.names=F, col.names = T, na="NA", eol="\n")
ego <- enrichGO(gene          = names(clu1),
                keyType       = "ENSEMBL",
                OrgDb         = "org.Mm.eg.db",
                ont           = "BP",
                pAdjustMethod = "BH",
                pvalueCutoff  = 0.01,
                qvalueCutoff  = 0.01)
table_name = paste("/home/zhihl/Project/CRC/Chip_analysis/MaSigPro/rna/RNA_", i , ".txt", sep="")
write.table(ego@result, table_name, sep="\t", quote=F, row.names=F, col.names = T, na="NA", eol="\n")
pdf_name = paste("/home/zhihl/Project/CRC/Chip_analysis/MaSigPro/rna/pdf_", i , ".pdf", sep="")
pdf(pdf_name, width=10, height=10)
dotplot(ego, showCategory=15)
dev.off()
ego <- enrichKEGG(gene          = essemble_to_entrez(names(clu1)),
                  keyType       = "kegg",
                  organism      = "mmu",
                  pAdjustMethod = "BH",
                  pvalueCutoff  = 0.01,
                  qvalueCutoff  = 0.01)
table_name = paste("/home/zhihl/Project/CRC/Chip_analysis/MaSigPro/rna/rna_", i , "_KEGG.txt", sep="")
write.table(ego@result, table_name, sep="\t", quote=F, row.names=F, col.names = T, na="NA", eol="\n")
pdf_name = paste("/home/zhihl/Project/CRC/Chip_analysis/MaSigPro/rna/pdf_", i , "_KEGG.pdf", sep="")
pdf(pdf_name, width=10, height=10)
dotplot(ego, showCategory=15)
dev.off()