---
title: "TF_enrichment_foldChange_peaks"
author: "luozhihui"
date: "2019/11/11"
output: html_document
---

```{r setup, include=FALSE}
knitr::opts_chunk$set(echo = TRUE)
diff_gene_for_chip = function(df_all, col_1, col_2, fold_change=1 ){
  week_df = df_all[,c(col_1, col_2)]
  diff_week_up = rownames(na.omit(week_df[week_df[,1] > fold_change & week_df[,2] < 0.01, ]))
  diff_week_down = rownames(na.omit(week_df[week_df[,1] < -(fold_change) & week_df[,2] < 0.01, ]))
  return (c(diff_week_up, diff_week_down))
}
```

## R Markdown

首先是第一步，这一步是要筛选出fold change >= 2的peak的peaks出来。  
我们根据之前的差异表达可以直接提出来。
需要的前提文件是两个一个是总的差异表达的peak的信息。  
二是peak gene的注释文件。  
也就是函数里面的df_all 和 peak_region文件。  

```{r TF fold change peaks, include=FALSE}

#out_dir = "/home/zhihl/Project/CRC/Chip_analysis/TF_fold_change"
fold_change_peaks = function(marker, state, outputdir = "/home/zhihl/Project/CRC/Chip_analysis/TF_fold_change"){

df_all = read.delim(paste("/home/zhihl/Project/CRC/Chip_analysis/dff/version0821/all_diff_data_", marker, ".txt", sep=""),sep = "\t", header=T)
peak_region_file = paste("/home/zhihl/Project/CRC/Chip_analysis/peak_dir_0821/", state, "/", state, ".peak.unique.ID.gene_name.bed", sep="")
peak_region = read.delim(peak_region_file, sep = "\t", header=T)

diff_genes_10w = diff_gene_for_chip(df_all, "log2FoldChange.10wkVSctrl", "padj.10wkVSctrl", 1)
diff_genes_7w = diff_gene_for_chip(df_all, "log2FoldChange.7wkVSctrl", "padj.7wkVSctrl", 1)
diff_genes_4w = diff_gene_for_chip(df_all, "log2FoldChange.4wkVSctrl", "padj.4wkVSctrl", 1)
diff_genes_2w = diff_gene_for_chip(df_all, "log2FoldChange.2wkVSctrl", "padj.2wkVSctrl", 1)

peaks_10week = peak_region[match(diff_genes_10w, peak_region$ID),]
peaks_7week = peak_region[match(diff_genes_7w, peak_region$ID),]
peaks_4week = peak_region[match(diff_genes_4w, peak_region$ID),]
peaks_2week = peak_region[match(diff_genes_2w, peak_region$ID),]
#write.table(peaks_10week, out_path, sep="\t", quote=F, row.names=F, col.names = F, na="NA", eol="\n")
out_path = paste(outputdir, "/", state, "_", marker, "_10weeks.bed", sep="")
write.table(peaks_10week, out_path, sep="\t", quote=F, row.names=F, col.names = F, na="NA", eol="\n")
out_path = paste(outputdir, "/", state, "_", marker, "_7weeks.bed", sep="")
write.table(peaks_7week, out_path, sep="\t", quote=F, row.names=F, col.names = F, na="NA", eol="\n")
out_path = paste(outputdir, "/", state, "_", marker, "_4weeks.bed", sep="")
write.table(peaks_4week, out_path, sep="\t", quote=F, row.names=F, col.names = F, na="NA", eol="\n")
out_path = paste(outputdir, "/", state, "_", marker, "_2weeks.bed", sep="")
write.table(peaks_2week, out_path, sep="\t", quote=F, row.names=F, col.names = F, na="NA", eol="\n")
}


#fold_change_peaks(marker = "H3K27ac", state = "enhancer")
fold_change_peaks(marker = "H3K4me1", state = "enhancer")
#fold_change_peaks(marker = "H3K27me3", state = "repressed")
#fold_change_peaks(marker = "H3K4me3", state = "promoter")
fold_change_peaks(marker = "H3K9me2", state = "heterochromatin")
#fold_change_peaks(marker = "H3K9me3", state = "heterochromatin")
```

##annotate the peak bed files
 接下来的工作是注释这些peak文件我们先把文件传输到147上面去。
 这里有一个问题是，我们只做了四个信号的结果，还有2个信号也应该做一下。
 做另外两个信号，使用的程序是/home/zhluo/Project/CRC/data_nazhang/colorectal-cancer/Chip_diff/step6_DEG_analysis_for_chip_data.py
 这个脚本需要count文件做输入，我们需要做两个count文件。
 这个需要用到：/home/zhluo/Project/CRC/data_nazhang/colorectal-cancer/Chromhmm/step5_calculate_read_count.py程序。
 
 
 
 
##combine the nfr and fold change peaks
this is invoke the script TF
 